臺灣宜蘭地方法院刑事判決　　　　　　　 94年度訴字第376號
公　訴　人　臺灣宜蘭地方法院檢察署檢察官
被　　　告　甲○○
　　　　　　　　　　　宜蘭縣五.
　　　　　　　　　　　基隆市○.
上列被告因毒品危害防制條例案件，經檢察官提起公訴（臺灣宜
蘭地方法院檢察署94年度毒偵字第751號）及移送併辦（臺灣基
隆地方法院檢察署94年度毒偵字第2355、2489、2890號），嗣於
本院準備程序進行中，被告先就被訴事實為有罪之陳述，經裁定
進行簡式審判程序，本院判決如下：
    主  文
甲○○連續施用第一級毒品，處有期徒刑拾月，扣案之海洛因貳
包（毛重共計零點陸公克）沒收銷燬之、注射針筒貳支沒收之。
又連續施用第二級毒品，處有期徒刑肆月。應執行有期徒刑壹年
，扣案之海洛因貳包（毛重共計零點陸公克）沒收銷燬之、注射
針筒貳支沒收之。
    事  實
一、甲○○前因施用毒品案件，經送觀察、勒戒及強制戒治後，
    認為無繼續強制戒治之必要，而於94年3月22日執行強制戒
    治完畢釋放，並經臺灣基隆地方法院檢察署檢察官於同日以
    94年度戒毒偵字第11號為不起訴處分確定。詎其猶不知悔改
    ，明知海洛因、安非他命分別為毒品危害防制條例第2條第2
    項第1、2款所規定之第一、二級毒品，不得擅自施用，竟仍
    於前開強制戒治執行完畢釋放後五年內，基於施用第一級毒
    品海洛因之概括犯意，自94年4月初某日起，至94年9月11日
    晚上某時止，在基隆市內之公園或火車站公廁內，以將第一
    級毒品海洛因摻水置入針筒內，再將之注射入體內之方式，
    連續施用第一級毒品海洛因多次（約2、3天施用1次）。另
    又基於施用第二級毒品安非他命之概括犯意，自94年4月初
    某日起，至94年9月11日晚上某時止，在基隆市內之公園或
    火車站公廁內，以將第二級毒品安非他命放入玻璃球內用火
    燒烤，再吸食其所生煙霧之方式，連續施用第二級毒品安非
    他命多次（約1週施用1次）。嗣分別於94年4月28日17時20
    分許，在基隆市中山區○○○路51巷171號內、於94年8月7
    日1時27分許，在基隆市警察局第二分局信六路派出所接受
    定期採尿送驗、於94年8月28日17時50分許，在基隆市○○
    路77巷172號5樓頂之空屋內、於94年9月12日18時許，在基
    隆市○○區○○路60號前，為警查獲上情，並於94年9月12
    日18時許，扣得第一級毒品海洛因2包（毛重共計0.6公克）
    及甲○○所有供施用第一級毒品海洛因所用之注射針筒2支
    。
二、案經基隆市警察局第四分局、第二分局、第三分局報請臺灣
    基隆地方法院檢察署呈請臺灣高等法院檢察署檢察長令轉臺
    灣宜蘭地方法院檢察署檢察官偵查起訴及移送併辦，嗣於本
    院準備程序進行中，被告先就被訴事實為有罪之陳述，經裁
    定進行簡式審判程序。
    理  由
一、上揭犯罪事實，業據被告甲○○於本院審理時坦承不諱，且
    其歷次為警查獲後所採之尿液，經送檢驗結果，確實均呈現
    嗎啡、可待因、安非他命、甲基安非他命陽性反應之事實，
    亦有偵辦毒品案件尿液檢體對照表3件、應受尿液採驗人尿
    液檢體採集送驗紀錄表1件、臺灣檢驗科技股份有限公司濫
    用藥物尿液檢驗報告1件、臺灣尖端先進生技醫藥股份有限
    公司濫用藥物檢驗報告3件在卷可稽。此外，復有第一級毒
    品海洛因2包（毛重共計0.6公克）及被告所有供施用第一級
    毒品海洛因所用之注射針筒2支扣案可資佐證。再者，被告
    前因施用毒品案件，經送觀察、勒戒及強制戒治後，認為無
    繼續強制戒治之必要，而於94年3月22日執行強制戒治完畢
    釋放，並經臺灣基隆地方法院檢察署檢察官於同日以94年度
    戒毒偵字第11號為不起訴處分確定等情，亦有上開不起訴處
    分書、全國施用毒品案件紀錄表、法務部全國檢察官線上查
    詢刑案人犯在監所最新資料報表、臺灣高等法院被告前案紀
    錄表各1件附卷可佐。依此，足徵被告上開自白確與事實相
    符，其於強制戒治執行完畢釋放後，五年內再犯本案連續施
    用第一級毒品罪、連續施用第二級毒品罪之事證已臻明確，
    其犯行堪予認定，應依法論科。
二、查海洛因、安非他命分別為毒品危害防制條例第2條第2項第
    1、2款所規定之第一、二級毒品，不得擅自施用，故核被告
    施用海洛因、安非他命之行為，分別係犯毒品危害防制條例
    第10條第1項之施用第一級毒品罪、同條第2項之施用第二級
    毒品罪。其多次施用行為前後持有第一級毒品海洛因、第二
    級毒品安非他命之低度行為，分別為其施用之高度行為所吸
    收，均不另論罪。另被告多次施用第一級毒品海洛因、第二
    級毒品安非他命之行為，均時間緊接，方法相同，分別觸犯
    構成要件相同之罪名，顯均係基於概括犯意反覆為之，均應
    依連續犯之規定論以一罪，並均依法加重其刑。又其所犯上
    開連續施用第一級毒品罪及連續施用第二級毒品罪2罪間，
    犯意各別，行為互殊，應予分論併罰。爰審酌被告之素行、
    智識程度；犯罪之動機、目的、手段；前已因施用毒品之犯
    行，經執行觀察勒戒及強制戒治完畢，仍不知悔改，復繼續
    沾染毒品惡習，其施用毒品行為對於自身及社會所造成之危
    害程度非輕；分別施用第一、二級毒品之犯罪態樣及施用之
    次數、頻率；犯後已坦承犯行，態度尚佳等一切情狀，分別
    量處如主文所示之刑，並定其應執行之刑，以示警懲。至於
    扣案之第一級毒品海洛因2包（毛重共計0.6公克），不問是
    否屬於被告所有，應依毒品危害防制條例第18條第1項前段
    規定，宣告沒收銷燬之。另扣案之注射針筒2支，均為被告
    所有，且為供施用第一級毒品海洛因所用之物等情，已據被
    告於本院審理時供承明確，自應依刑法第38條第1項第2款之
    規定，宣告沒收之。
三、公訴人雖僅就被告於94年4月28日20時51分往前回溯24小時
    內之施用第一級毒品海洛因1次、於94年4月28日20時51分往
    前回溯96小時內之施用第二級毒品安非他命1次之犯行，提
    起公訴，餘如事實欄所載自94年4月初某日起至94年9月11日
    晚上某時止之其他連續施用第一級毒品海洛因犯行（約2、3
    天施用1次）、自94年4月初某日起至94年9月11日晚上某時
    止之其他連續施用第二級毒品安非他命犯行（約1週施用1次
    ），均未及於起訴書中論列，然被告已於本院審理時坦承該
    部份犯行，且檢察官亦就94年4月至94年9月11日間之被告施
    用第一級毒品海洛因多次犯行、94年7月至94年8月27日間之
    被告施用第二級毒品安非他命多次犯行移送併辦（臺灣基隆
    地方法院檢察署94年度毒偵字第2355、2489、2890號），本
    院復認為此部分施用海洛因、安非他命犯行與已起訴之施用
    海洛因、安非他命部分，分別有連續犯之裁判上一罪之關係
    ，均為起訴效力所及，均應併予審理，附此敘明。
據上論斷，應依刑事訴訟法第273條之1第1項、第299條第1項前
段，毒品危害防制條例第10條第1項、第2項、第18條第1項前段
，刑法第11條前段、第56條、第51條第5款、第38條第1項第2款
，判決如主文。
本案經檢察官陳嘉瑜到庭執行職務。
中　　華　　民　　國　　94　　年　　12　　月　 　2　　日
                  臺灣宜蘭地方法院刑事第四庭
                      法  官  劉 家 祥
以上正本證明與原本無異。
如不服本判決，應於判決送達後10日內，向本院提出上訴狀（應
附繕本）。
                      書記官  邱 淑 秋
中　　華　　民　　國　　94　　年　　12　　月　　5 　　日
附錄本案論罪科刑法條全文：
毒品危害防制條例第10條第1項
施用第一級毒品者，處 6 月以上 5 年以下有期徒刑。
毒品危害防治條例第10條第2項
施用第二級毒品者，處 3 年以下有期徒刑。
